【裁判字號】    99,台聲,971
【裁判日期】    990916
【裁判案由】    請求給付工程款
【裁判全文】
最高法院民事裁定              九十九年度台聲字第九七一號
聲  請  人  興松有限公司
法定代理人  甲○○
訴訟代理人  潘正芬律師
上列聲請人因與台南市政府間請求給付工程款等事件，對於中華
民國九十九年五月二十一日本院裁定（九十九年度台抗字第三八
六號），聲請再審，本院裁定如下：
    主  文
聲請駁回。
聲請訴訟費用由聲請人負擔。
    理  由
本件聲請人主張本院九十九年度台抗字第三八六號確定裁定有民
事訴訟法第四百九十六條第一項第一款適用法規顯有錯誤之情形
，對之聲請再審，係以：仲裁判斷與法院確定判決有同一效力，
當事人既已聲請仲裁，即不得另行提起民事訴訟，倘其另行提起
民事訴訟，法院應依仲裁法第四條第一項規定停止訴訟程序。又
兩造間之爭議已作成仲裁判斷，惟相對人台南市政府對之提起撤
銷仲裁判斷之訴，而仲裁協議之法律關係是否成立為伊與相對人
間本案訴訟之先決問題，該事件既尚未判決確定，自應依民事訴
訟法第一百八十二條規定停止本案訴訟之訴訟程序。原確定裁定
漏未參酌上開規定，逕謂本案訴訟無停止訴訟程序之必要，適用
法規顯有錯誤云云，為其論據。
惟按民事訴訟法第五百零七條準用第四百九十六條第一項第一款
所謂適用法規顯有錯誤，係指確定裁定所適用之法規，顯然不合
於法律規定，或與司法院現尚有效及大法官會議之解釋，或本院
尚有效之判例顯然違反，或消極的不適用法規，顯然影響裁定者
而言。查聲請人本案訴訟之聲明為：「先位聲明：確認被告（即
相對人）與原告間就台南市○道○○○路拓寬及地下街、地下停
車場新建工程之給付爭議，有仲裁約定之法律關係存在，被告應
與原告就上開工程爭議訂定仲裁協議書面。備位聲明：一、被告
應與原告就台南市○道○○○路拓寬及地下街、地下停車場新建
工程計算：1、工程款、租金、使用費及工員材料費用，2、原告
交付之覆工板、型鋼及配件等現場機具及材料數量。二、於被告
為計算報告前，保留關於給付範圍之聲明」。而另案撤銷仲裁判
斷之訴之聲明則為：「中華民國仲裁協會於民國九十三年三月三
十日作成之八十九年度仲聲孝字八九號仲裁判斷應予撤銷」，觀
各該聲明，可知本案訴訟之裁判並非以該撤銷仲裁判斷之訴之法
律關係是否成立為據，自不符民事訴訟法第一百八十二條裁定停
止訴訟程序之要件。又仲裁法第四條第一項前段係規定，仲裁協
議，如一方不遵守，另行提起訴訟時，法院應依他方聲請裁定停
止訴訟程序，並命原告於一定期間內提付仲裁。聲請人係本案訴
訟之原告，自無從依上開法條規定聲請法院裁定停止本案訴訟之
訴訟程序。原確定裁定認本案訴訟之訴訟程序毋庸停止，裁定駁
回聲請人對台灣高等法院台南分院所為裁定之再抗告，經核並無
適用法規顯有錯誤之情形。聲請意旨，指摘原確定裁定適用法規
顯有錯誤，求予廢棄，非有理由。
據上論結，本件聲請為無理由。依民事訴訟法第九十五條、第七
十八條，裁定如主文。
中    華    民    國  九十九  年    九    月   十六   日
                      最高法院民事第六庭
                          審判長法官  劉  福  來
                                法官  陳  國  禎
                                法官  吳  麗  女
                                法官  李  慧  兒
                                法官  王  仁  貴
本件正本證明與原本無異
                                      書  記  官
中    華    民    國  九十九  年    九    月  二十八  日
                                                       s

司法院資訊處製作；財團法人民間司法改革基金會備份。
